【裁判字號】    98,聲再,28
【裁判日期】    980226
【裁判案由】    貪污治罪條例
【裁判全文】
臺灣高等法院高雄分院刑事裁定          98年度聲再字第28號
再審聲請人
即受判決人  甲○○
上列聲請人因貪污治罪條例案件，對於本院95年度上更(二)字第24
7 號中華民國96年5 月17日確定判決（臺灣高雄地方法院檢察署
91年度偵字第17920 號、第17922 號、第18424 號、第20178 號
、第21930 號、第22703 號），聲請再審，本院裁定如下：
    主  文
再審之聲請駁回。
    理  由
一、聲請意旨略稱：原審確定判決認定聲請人甲○○收受賄款1
    萬元，該賄款係由吳耀宗於90年12月間指示蔣建中偕同蕭凱
    文，由楊來長帶領前去辦理對保手續時交付於被告甲○○，
    則吳耀宗有無指示交付賄款，有無交付賄款予蔣建中等人即
    為本案之關鍵事實，就本案而言，吳耀宗係最關鍵證人，應
    傳喚其到庭訊問，吳耀宗在原審並未到庭作證，聲請人從而
    聲請傳訊吳耀宗陳述當日情節作為新證據，爰依刑事訴訟法
    第420條第1 項第6 款之規定提起本件再審云云。
二、按刑事訴訟法第420 條第1 項第6 款所稱發現確實之新證據
    係指判決當時已經存在而發現在後或審判時未經注意之證據
    ，且能證明原確定判決所認定之事實為錯誤而言（最高法院
    35年度特抗字第21號判例參照）；所謂確實之新證據，固不
    以絕對不須經過調查程序為要件，但必須為確實足以動搖原
    確定判決而為受判決人有利之判決者為限，倘受判決人因對
    有利之主張為原確定判決所不採，事後任意由人出一證明，
    證明受判決人前所為有利之主張係屬實在，憑以聲請再審，
    此項證據既非判決後所發現，又非不須調查之確定新證據，
    顯然不足以使原確定判決發生動搖，即難據以開始再審（最
    高法院49年台抗字第72號判例參照）。因此，所謂確實之新
    證據在解釋上須具備1.新穎性2.確實性3.影響性（或關連性
    ）之要件始足當之。所謂「新穎性」係指該項證據於審判時
    並未經發現或存在或未及提出或審酌，而於判決後始發現；
    所謂「證據之確實性」係指該項證據依其形式上之觀察係真
    實存在；所謂「影響性」係指如經提出或審酌在客觀上顯可
    動搖原確定判決而使受判決人獲有利之判決而言。倘該證據
    資料雖屬真實，惟縱予提出供法院審酌，在客觀上亦未必能
    據以動搖原確定判決之基礎或依其他證據資料所作事實之認
    定者，即非刑事訴訟法第420 條第1 項第6 款所稱之確實新
    證據。
三、本件聲請人據以聲請再審所稱之確實新證據，依再審聲請狀
    所載係指有證人吳耀宗為據。惟證人吳耀宗前此既未經傳喚
    到庭證述（依本院95年度上更(二)字第247 號判決事實一所載
    「吳耀宗另案偵查通緝中」），則渠將為如何之證述，即非
    經調查無從知悉，自難謂不須調查即得動搖原確定判決之確
    實新證據，是亦與所謂發現確實之新證據不合，綜上所述，
    本件聲請人所舉聲請再審之理由，核與上引法條所定無一相
    符，難認有再審理由，應予駁回。
據上論斷，應依刑事訴訟法第434 條第1 項，裁定如主文。
中    華    民    國    98    年    2     月    26    日
                  刑事第九庭    審判長法  官  莊秋桃
                                      法  官  裕斗
                                      法  官  謝宏宗
以上正本證明與原本無異。
如不服本裁定應於送達後5 日內向本院提出抗告狀。
中    華    民    國    98    年    2     月    27    日
                                      書記官  蘇恒仁
                                                      Q


司法院資訊處製作；財團法人民間司法改革基金會備份。
